臺灣花蓮地方法院刑事判決　　　　　　　　　　　　　九十四年度訴字第一八一號
　　公　訴　人　臺灣花蓮地方法院檢察署檢察官
　　被　　　告　甲○○
右列被告因違反毒品危害防制條例案件，經檢察官提起公訴（九十四年度毒偵字第三
九０號），被告於本院準備程序進行中，就被訴犯罪事實為有罪之陳述，經本院合議
庭裁定由受命法官獨任進行簡式審判程序審理後，本院判決如左：
    主  文
甲○○施用第一級毒品，累犯，處有期徒刑玖月，扣案之注射針筒柒支，沒收。
    事  實
一、甲○○曾違反麻醉藥品管理條例案件，且於民國八十七年間因施用第二級毒品案
    件，經本院裁定送觀察、勒戒後，認無繼續施用毒品傾向，由臺灣花蓮地方法院
    檢察署（下稱花蓮地檢署）檢察官於八十八年三月二十一日以八十八年度毒偵字
    第六九五號不起訴處分確定；又於九十年間因施用第二級毒品案件，經本院裁定
    送觀察、勒戒後，認有繼續施用毒品傾向，而令入戒治處所施以強制戒治，並由
    花蓮地檢署檢察官於九十年四月十六日以九十年度毒偵緝字第六七號提起公訴，
    經本院於同年五月三十一日以九十年度花簡字第一九六號刑事簡易判決處有期徒
    刑四月確定，並於九十年十一月二十八日停止強制戒治出所，且於九十一年五月
    六日強制戒治執行完畢後，於九十一年八月十五日入監服刑，嗣於同年十二月十
    五日徒刑執行完畢出監。詎其不知悔改，竟基於施用第一級毒品海洛因之犯意，
    於九十四年三月四日上午十時十分往前回溯九十六小時內某時許，在其位於花蓮
    縣花蓮市○○街一四八巷二弄四十二號四樓五０七號租屋處，以注射針筒注射之
    方式施用海洛因一次。嗣於九十四年三月四日為警在上開住處查獲，並扣得其所
    有供施用海洛英之用之注射針筒七支及吸食器一組、大塑膠袋二個、小塑膠袋二
    十四個及玻璃球三個，且經採集其尿液送驗，結果呈嗎啡陽性反應（另呈安非他
    命陽性反應，經檢察官就其施用第二級毒品安非他命部分，為不起訴處分確定）
    ，始查悉上情。
二、案經花蓮縣警察局花蓮分局報請花蓮地檢署檢察官偵查起訴。
    理  由
一、被告甲○○迭於警詢及本院訊問時，對於在右述的時間、地點施用第一級毒品海
    洛因之犯行坦承不諱，且被告於前開時間，經採集其尿液送請檢驗，其結果呈嗎
    啡陽性反應乙節，此有慈濟大學濫用藥物檢驗中心函暨檢驗總表、毒品案件尿液
    檢體採集送驗紀錄表及現場照片附卷可證，並有扣案之注射針筒七支可證。是被
    告之自白應可認與事實相符，足以採信。故本件事證明確，被告施用毒品之犯行
    ，堪以認定，應予依法論科。
二、查被告前於八十七年間因施用第二級毒品案件，經本院裁定送觀察、勒戒後，認
    無繼續施用毒品傾向，由花蓮地檢署檢察官於八十八年三月二十一日以八十八年
    度毒偵字第六九五號不起訴處分確定；又於九十年間因施用第二級毒品案件，經
    本院裁定送觀察、勒戒後，認有繼續施用毒品傾向，而令入戒治處所施以強制戒
    治，並由花蓮地檢署檢察官於九十年四月十六日以九十年度毒偵緝字第六七號提
    起公訴，經本院於同年五月三十一日以九十年度花簡字第一九六號刑事簡易判決
    處有期徒刑四月確定，並於九十年十一月二十八日停止強制戒治出所，且於九十
    一年五月六日強制戒治執行完畢在案，此有臺灣高等法院被告前案紀錄表及上開
    不起訴處分書、起訴書、刑事簡易判決書各乙份在卷可稽，是被告經強制戒治執
    行完畢釋放後，五年內再犯本件施用第一級毒品海洛因之犯行，即應依毒品危害
    防制條例第二十三條第二項之規定予以追訴處罰，合先敘明。按海洛因係毒品危
    害防制條例所規定之第一級毒品，故核被告所為，係犯毒品危害防制條例第十條
    第一項之施用第一級毒品罪。被告持有海洛因係為供己施用，其持有海洛因之低
    度行為應為施用之高度行為吸收，不另論罪。又查被告前於九十年間因施用毒品
    案件，經本院於九十年五月三十一日以九十年度花簡字第一九六號刑事簡易判決
    處有期徒刑四月確定，並於九十一年八月十五日入監服刑，嗣於同年十二月十五
    日徒刑執行完畢出監乙節，有前開紀錄表可證，是被告於五年以內再犯本件有期
    徒刑以上之罪，為累犯，應依刑法第四十七條之規定，加重其刑。爰審酌被告前
    有違反麻醉藥品管理條例及毒品危害防制條例案件之前科，猶不知克制，故態復
    萌，再次施用毒品，無視於毒品對於自身健康之戕害及國家對於杜絕毒品犯罪之
    禁令，惟被告犯後坦承犯行，態度尚佳，及施用毒品者均具有相當程度之生理成
    癮性及心理依賴性，戒除不易，且犯罪心態與一般刑事犯罪之本質不同，非難性
    較低以及僅施用一次等一切情狀，量處如主文所示之刑，以資懲儆。
三、另扣案之注射針筒七支，係被告所有且供其施用海洛因之工具乙節，業據被告供
    承在卷，應依刑法第三十八條第一項第二款之規定，亦諭知沒收。至扣案之吸食
    器一組、玻璃球三個，係被告所有且供其另案施用第二級毒品安非他命之用，且
    另扣案之大塑膠袋二個及小塑膠袋二十四個，雖係用來裝放海洛因及安非他命之
    用，但並非為被告所有，業據被告供承在卷，況卷內又無其他證據足資證明係屬
    被告所有，且非供本案被告施用海洛因之用，爰不予宣告沒收，附此敘明。
據上論斷，應依刑事訴訟法第二百九十九條第一項前段、第二百七十三條之一第一項
，毒品危害防制條例第十條第一項，刑法第十一條前段、第四十七條、第三十八條第
一項第二款，判決如主文。
本案經檢察官乙○○到庭執行職務。
中      華      民      國    九十四    年      六      月     三十     日
                              臺灣花蓮地方法院刑事第三庭
                                  法    官    饒  金  鳳
右正本證明與原本無異。
如對本判決不服，應於送達後十日內，向本院提出上訴狀。
                                  法院書記官
中      華      民      國    九十四    年      六      月     三十     日
附錄本案論罪科刑之法律條文：
毒品危害防制條例第十條：
施用第一級毒品者，處六月以上五年以下有期徒刑。
施用第二級毒品者，處三年以下有期徒刑。
